【裁判字號】    97,抗,2010
【裁判日期】    971204
【裁判案由】    聲明異議
【裁判全文】
臺灣高等法院民事裁定                  97年度抗字第2010號
抗  告  人  富森營造工程有限公司
法定代理人  甲○○
上列抗告人因就相對人宏閣金屬工業股份有限公司間聲請發支付
命令聲明異議事件，對於中華民國九十七年十月三十一日台灣台
北地方法院九十七年度促字第二七一四二號所為裁定，提起抗告
，本院裁定如下：
    主  文
抗告駁回。
抗告費用由抗告人負擔。
    理  由
一、原裁定意旨略以：「本院民國（下同）九十七年九月五日所
    發支付命令，係於九十七年九月十一日寄存送達於異議人（
    本件抗告人）住所地之中山二派出所，而本件異議之提出，
    則為九十七年十月二十日，顯逾法定期間。」等語。
二、抗告意旨略以：「抗告人地址雖登記於台北市○○○路○段
    二二號二樓，然公司運作之辦公室暫設於台北市○○○路○
    段五二號四樓，通訊地址亦移至本址，僅偶而會派人至舊地
    址收受誤寄之信件。是抗告人實際接獲支付命令之時間為九
    十七年十月十六日，於十月二十日提出異議，並未逾法定期
    間。」等語。
三、按「債務人於支付命令送達後，逾二十日之不變期間，始提
    出異議者，法院應以裁定駁回之。」民事訴訟法第五百一十
    八條定有明文。又按「送達不能依前二條規定為之者，得將
    文書寄存送達地之自治或警察機關，並作送達通知書兩份，
    一份黏貼於應受送達人住居所、事務所、營業所或其就業處
    所門首，另一份置於該送達處所信箱或其他適當位置，以為
    送達。寄存送達，自寄存之日起，經十日發生效力。」民事
    訴訟法第一百三十八條定有明文。本條立法理由明示「寄存
    送達乃限於無法依前二條規定行送達時，始得為之，其方式
    自應較一般送達謹慎，方足以保護應受送達人之權益。」、
    「當事人因外出工作、旅遊或其他情事而臨時不在應送達處
    所之情形，時有所見，為避免其因於外出期間受寄存送達，
    不及知悉寄存文書之內容，致影響其權益，爰增訂第二項，
    明定寄存送達自寄存之日起，經十日發生效力。」查原法院
    九十七年九月五日所發九十七年度促字第二七一四二號支付
    命令，係於九十七年九月十一日送達寄存於中山分局中山二
    派出所，如抗告人不及知悉寄存文書內容之情形下，寄存送
    達應於九十七年九月二十二日發生效力。是抗告人聲明異議
    期間應自九十七年九月二十三日起算二十日，應於同年十月
    十三日屆滿法定不變期間。抗告人異議之提出，既係於九十
    七年十月二十日，顯逾法定期間。是原法院以裁定駁回抗告
    人之異議，於法並無不合。抗告意旨雖辯稱辦公室已暫設台
    北市○○○路○段五二號四樓，通訊地址亦移至本址云云，
    然依原法院卷附抗告人變更登記表所載，抗告人公司所在地
    仍為台北市○○○路○段二二號二樓，並未為變更登記，是
    抗告人將通訊地址變為他址，應屬抗告人之內部事項，如有
    因之產生送達不及之風險，應由抗告人自行負責，對於原法
    院支付命令有效送達與否，並不生影響。況抗告人自承仍有
    派人至舊地址收受信件之情事，足見抗告人猶有將登記所載
    地址視為通訊地址之意。抗告意旨執此指摘原裁定不當，求
    為廢棄，為無理由，應予駁回。
四、據上論結，本件抗告為無理由，爰裁定如主文。
中    華    民    國    97    年    12    月    4     日
                  民事第十七庭
                      審判長法  官   藍文祥
                            法  官   張競文
                            法  官   吳燁山
正本係照原本作成。
不得再抗告。
中    華    民    國    97    年    12    月    5     日
                            書記官   顧倪淑貞


司法院資訊處製作；財團法人民間司法改革基金會備份。
